【裁判字號】    92,訴,1259
【裁判日期】    921219
【裁判案由】    毒品危害防制條例
【裁判全文】
灣桃園地方法院刑事判決                        九十二年度訴字第一二五九號
    公  訴  人  臺灣桃園地方法院檢察署檢察官
    被      告  乙○○
    指定辯護人  本院公設辯護人  丙○○
右列被告因毒品危害防制條例案件，經檢察官提起公訴（九十二年度偵緝字第二七二
號），本院判決如左：
    主  文
乙○○無罪。
    理  由
一、公訴意旨以：被告乙○○明知海洛因係毒品危害防制條例所定第一級毒品，不得
    販賣，竟基於意圖販賣毒品圖利之概括犯意，自民國九十一年四月間某日起至同
    年五月某日止，在桃園縣蘆竹鄉○○路四六五號住處，以每次新臺幣（下同）一
    萬一千元至一萬二千元不等之價格，連續販賣海洛因予甲○○。嗣於九十一年七
    月十日下午四時五十分許，為警循線在上址查獲，並扣得海洛因一小包，總計淨
    重零點六六公克及販賣用分裝袋二個、電子秤一個，因認被告涉犯毒品危害防制
    條例第四條第一項販賣第一級毒品罪嫌。
二、公訴意旨認被告涉有販賣第一級毒品罪嫌，係以證人甲○○於警詢及偵查中之指
    述、證人即警員蔡文豪證述查獲被告之情節、於被告家中查獲之海洛因一包（淨
    重零點六六公克）、電子秤一個、分裝袋二包、被告用以與證人甲○○聯絡之諾
    基亞行動電話一支（搭配0000000000號門號）、000000000
    0門號帳單一紙與法務部調查局調科壹字第○八○○○五五二四號鑑定通知書等
    ，為其論據。
三、按被告未經審判證明有罪確定前，推定其為無罪；犯罪事實應依證據認定之，無
    證據不得認定犯罪事實；不能證明被告犯罪或其行為不罰者應諭知無罪之判決，
    刑事訴訟法第一百五十四條、第三百零一條第一項分別定有明文。又認定犯罪事
    實所憑之證據，雖不以直接證據為限，間接證據亦包括在內；然而無論直接或間
    接證據，其為訴訟上之證明，須於通常一般之人均不致有所懷疑，而得確信其為
    真實之程度者，始得據為有罪之認定，倘其證明尚未達到此一程度，而有合理之
    懷疑存在時，自無從為有罪之確信，亦經最高法院著有七十六年臺上字第四九八
    六號判例。
四、訊據被告乙○○固坦承前開時地為警查獲持有第一級毒品海洛因之事實，惟堅詞
    否認有何販賣第一級毒品海洛因之犯行，並辯稱：為警查獲之海洛因係供自己施
    用之用，不曾販賣給甲○○，扣案之電子秤係係開冰果室秤糖所用及供自己施用
    毒品使用，因怕買毒品時受騙，分裝袋亦係供己分裝施用毒品所用，而甲○○與
    伊素有仇隙，可能要誣陷伊等語，經查：
    被告曾因於九十一年七月十日、十一月二十一日在其位於桃園縣蘆竹鄉○○路四
    六五號住處連續施用第一級毒品海洛因，經本院九十二年訴字第八三九號判處有
    期徒刑八月，有被告臺灣高等法院被告全國前案紀錄表在卷可稽，是被告確有施
    用第一級毒品海洛因之習慣，於被告家中查獲之白粉一包（淨重零點六六公克）
    雖經法務部調查局鑑定確為第一級毒品海洛因，惟查獲數量甚少，被告又有施用
    海洛因之習性，扣案之海洛因一包是否可作為被告販賣第一級毒品之證據，已令
    人存疑。再者，於被告家中查獲之電子秤體積小，易於攜帶，應用於秤放數量些
    微而價值甚高之物，被告陳稱用以供己施用而購買毒品時秤放等語，尚屬合理，
    而分裝袋係被告分裝毒品所用被告已如前所述，上開二物證確可供為施用毒品之
    用，並不足供認定被告係販賣第一級毒品海洛因，而扣案之被告行動電話及帳單
    亦不足認定被告有何犯罪情事。至於證人甲○○於警詢及偵查中證稱係九十一年
    四、五月間向被告購買第一級毒品海洛因數次等語，惟本件在被告住處查獲海洛
    因之時已係九十一年七月十日，有桃園縣警察局刑警隊扣押筆錄在卷足稽，已間
    隔數月之久，更顯見扣案毒品並不足以認定係被告販賣之用。而被告雖未能証明
    證人甲○○間素有仇隙，然被告並無自證己罪之義務，是亦不得以被告之辯詞不
    能證明而認定被告有罪。
四、綜右查證，扣案之第一級毒品海洛因、電子秤、分裝袋同時可供被告施用或販賣
    第一級毒品海洛因之用，而證人甲○○之指述被告於九十一年四、五月間有販賣
    第一級毒品海洛因之犯行，距被告查獲上開扣案物品之時間已間隔數月，不足以
    認定被告有何販賣第一級毒品犯行，揆諸前揭說明，不能證明被告犯罪，應為無
    罪之諭知。
據上論斷，應依刑事訴訴法第三百零一條第一項，判決如主文。
本案經檢察官洪景明到庭執行職務。
中        華        民        國   九十二   年   十二   月    十九      日
                                臺灣桃園地方法院刑事第四庭
                                    審判長法  官  陳世宗
                                          法  官  尹  良
                                          法  官  蘇昭蓉
右正本證明與原本無異。
如不服本判決，應於判決送達後十日內向本院提出上訴狀( 應附繕本 )，上訴於
臺灣高等法院。
                                          書記官  邱志堅
中        華        民        國   九十二   年   十二   月    二十二    日


司法院資訊處製作；財團法人民間司法改革基金會備份。
